臺灣臺東地方法院刑事判決　　　　　　　96年度交易字第36號
公　訴　人　臺灣臺東地方法院檢察署檢察官
被　　　告　甲○○
上列被告因過失致死等案件，經檢察官提起公訴（96年度偵字第
1442號），本院判決如下：
    主  文
甲○○服用酒類，不能安全駕駛動力交通工具而駕駛，處有期徒
刑參月，如易科罰金，以新臺幣壹仟元折算壹日，減為有期徒刑
壹月又拾伍日，如易科罰金，以新臺幣壹仟元折算壹日。又因過
失致人於死，處有期徒刑捌月，減為有期徒刑肆月，如易科罰金
，以新臺幣壹仟元折算壹日。應執行有期徒刑伍月，如易科罰金
，以新臺幣壹仟元折算壹日。緩刑肆年。
    事  實
一、甲○○於民國96年3 月25日深夜，與友人在臺東縣臺東市○
    ○路之三K檳榔攤共同飲用米酒1大壺，至翌（26）日凌晨 5
    時許方止，明知已處酒意不能安全駕駛狀態，竟不顧其他人
    車之安全，於當日清晨7時餘，仍騎乘車牌號碼K66-636號機
    車，搭載楊美華沿臺東市○○路由北往南方向行駛，欲往早
    餐店購買早點，約7時55分許，途經中華路1 段684號國立台
    東大學門口時，本應注意車前狀況，隨時採取必要之安全措
    施，以及行經閃黃燈號誌之交叉路口時，應減速接近，小心
    通過，竟因濃厚酒意以及疏於注意疾速行駛，適有游珮芸（
    經檢察官為緩起訴處分）駕駛車號7S-1316 號小客車沿對向
    車道行至，在臺東大學門口正左轉欲進校區，因甲○○機車
    車速太快，閃避不及，甲○○機車車頭及左方把手撞擊游珮
    芸小客車左前方，機車失控倒地，甲○○與楊美華雙雙倒地
    受傷，楊美華因此受有顱內出血、氣血胸之嚴重傷害，當場
    不治身亡。警方據報到場處理後，對甲○○洽請署立台東醫
    院做血液酒精濃度檢驗，發現其血液中含有酒精濃度高達每
    分升188毫克（mg/DL），相當於呼氣式酒精濃度每公升0.94
    毫克（mg/L）。
二、案經楊美華之夫丙○○訴請臺灣臺東地方法院檢察署檢察官
    偵查起訴。
    理  由
壹、程序方面：
一、按被告以外之人於審判外之言詞或書面陳述，除法律有規定
    者外，不得作為證據，刑事訴訟法第159條第1項定有明文。
    又被告以外之人於偵查中向檢察官所為陳述，除顯有不可信
    之情況者外，得為證據，同法第159條之1第2 項定有明文。
    證人林裕祥於檢察官偵查時具結所為之證述，被告未曾提及
    檢察官在偵查時，有任何不法取供之情形，是客觀上並無顯
    不可信之情況，且被告於本院並未聲請傳訊上開證人進行詰
    問，其等於偵查中之證言自具有證據能力。
二、又被告以外之人於審判外之陳述，雖不符刑事訴訟法第 159
    條之1至第159條之4 之規定，而經當事人於審判程序同意作
    為證據，法院審酌該言詞陳述或書面陳述作成時之情況，認
    為適當者，亦得為證據。當事人、代理人或辯護人於法院調
    查證據時，知有第159條第1項不得為證據之情形，而未於言
    詞辯論終結前聲明異議者，視為有前項之同意，刑事訴訟法
    第159條之5定有明文。查本件被告於言詞辯論終結前，對於
    證人林裕祥、游珮芸分別於警詢或偵查中未經具結之供述證
    據之證據能力，並未聲明異議，復經本院於審理時逐一提示
    予被告表示意見，本院審酌該等供述證據之取得過程並無瑕
    疵，與本案待證事實間復具有相當之關聯性，以之為本案證
    據並無不當，自得採為本件認定事實之基礎。
貳、實體方面：
一、上揭犯罪事實，業據被告甲○○於警詢、偵查及本院審理時
    均坦承不諱，核與證人林裕祥、游珮芸於警詢、偵查中之證
    述相符，並有臺東縣警察局臺東分局道路交通事故現場圖、
    道路交通事故調查報告表 (一)、(二) 、交通事故當事人酒
    精測定紀錄表、馬偕醫院台東分院診斷證明書、現場照片26
    幀、臺灣省花東區車輛行車事故鑑定委員會96年4 月20日花
    東鑑字第0966100718號函及所附鑑定意見書附卷可稽。又被
    害人楊美華確係因本件交通事故，受有顱內出血、氣血胸傷
    害，導致死亡等情，亦經臺灣臺東地方法院檢察署檢察官督
    同法醫師相驗無訛，有勘驗筆錄、驗斷書、相驗屍體證明書
    各一件在卷足憑，足徵被告自白與事實相符，堪以採信。
二、按汽車駕駛人有飲用酒類後，其吐氣所含酒精濃度超過每公
    升0.25毫克情形者，不得駕車；汽車行駛時，駕駛人應注意
    車前狀況，並隨時採取必要之安全措施，道路交通安全規則
    第114條第2款、第94條第3 項分別定有明文。又閃光黃燈表
    示「警告」，車輛應減速接近，注意安全、小心通過，道路
    交通標誌標線號誌設置規則第211條第1項第1 款亦有明文。
    被告係領有機車駕駛執照之駕駛人，對上開規定自應知之甚
    稔，被告於上揭時地駕駛機車，自應注意前開規定，而依道
    路交通事故調查表之記載，當時路面因雨濕潤、無缺陷、視
    距良好等情形，被告並無不能注意之情事，被告竟仍執意於
    酒後駕車上路，且因酒後注意力減低、反應能力變差，疏未
    注意其車前狀況及行至閃黃燈之交叉路口時，應減速接近，
    ，導致本案交通事故之發生，顯然其已不能安全駕駛動力交
    通工具，其駕駛行為顯有過失，且因此造成被害人楊美華受
    有顱內出血、氣血胸之傷害，導致傷重死亡，其過失行為與
    被害人楊美華死亡結果之發生，自具有相當因果關係。綜上
    ，本案事證明確，被告犯行洵堪認定，應依法論科。
三、核被告所為，係犯刑法第185條之3服用酒類不能安全駕駛動
    力交通工具而駕駛罪，及同法第276條第1項之因過失致人於
    死罪。又被告酒醉駕車肇事，因而致人死亡，就其所犯過失
    致人於死罪部分，應依道路交通管理處罰條例第86條第1 項
    規定加重其刑。被告所犯上開二罪，犯意各別，且犯罪構成
    要件不同，應予分論併罰。爰審酌被告枉顧自己生命身體及
    公眾往來之安全，竟於飲用酒類而處於不能安全駕駛動力交
    通工具之狀態下，仍駕駛機車搭載被害人上路發生事故，導
    致被害人死亡之嚴重結果，造成被害人家屬蒙受痛苦與遺憾
    ，然兼衡被告於犯罪後尚能坦承犯行，已與被害人家屬達成
    民事和解等一切情狀，分別量處如主文所示之宣告刑，並就
    所犯刑法第185條之3部分諭知易科罰金之折算標準。再因本
    案二罪之犯罪時間均在96年4 月24日以前，皆應依中華民國
    九十六年罪犯減刑條例之規定減其刑期二分之一，及均諭知
    易科罰金之折算標準，並定其應執行之刑如主文所示。末查
    ，被告前未曾因故意犯罪受有期徒刑以上刑之宣告，被告事
    後已坦承犯行，深具悔意，且與被害人家屬成立民事和解，
    此有臺東縣臺東市調解委員會96民調字第64號調解書一件附
    卷可憑，被告經本次罪刑之宣告後，應知所警惕，而無再犯
    之虞，本院認前開對其宣告之刑，以暫不執行為適當，爰依
    刑法第74條第1項第1款規定，併宣告緩刑四年，以啟自新。
據上論斷，應依刑事訴訟法第299條第1項前段、第284條之1，刑
法第185條之3、第276條第1項、第41條第1項前段、第51條第5款
、第74條第1項第1款，刑法施行法第1條之1，道路交通管理處罰
條例第86條第1項，中華民國九十六年罪犯減刑條例第2條第1 項
第3款、第7條、第9條，判決如主文。
本案經檢察官乙○○到庭執行職務。
中　　華　　民　　國　　96　　年　　8 　　月　　6 　　日
                  交通法庭      法  官  蔡玉雪
以上正本證明與原本無異。
如不服本判決應於收受本判決後10日內向本院提出上訴書狀；上
訴書狀應敘述具體理由。未敘述上訴理由者，應於上訴期間屆滿
後20日內向本院補提理由書狀（均須按他造當事人之人數附繕本
）。「切勿逕送上級法院」。
告訴人或被害人對於本判決如有不服，請書具不服之理由狀，請
求檢察官上訴者，其上訴期間之計算係以檢察官收受判決正本之
日期為準。
                                書記官　陳昭穎
中　　華　　民　　國　　96　　年　　8　　月　 　6 　　日
附錄本案論罪科刑法條：
刑法第185條之3
服用毒品、麻醉藥品、酒類或其他相類之物，不能安全駕駛動力
交通工具而駕駛者，處1 年以下有期徒刑、拘役或30,000元以下
罰金。
刑法第276條
因過失致人於死者，處2年以下有期徒刑、拘役或2,000元以下罰
金。
從事業務之人，因業務上之過失犯前項之罪者，處5 年以下有期
徒刑或拘役，得併科3,000元以下罰金。
